【裁判字號】    96,交上更(一),221
【裁判日期】    980527
【裁判案由】    公共危險
【裁判全文】
臺灣高等法院臺中分院刑事判決   96年度交上更(一)字第221號
上  訴  人
即  被  告  丙○○
上列上訴人因公共危險案件，不服臺灣臺中地方法院93年度交訴
字第56號中華民國 93年7月12日第一審判決（起訴案號：臺灣臺
中地方法院檢察署93年度偵字第2861號），提起上訴，本院判決
如下：
    主  文
原判決關於肇事逃逸及定應執行刑部分撤銷。
丙○○駕駛動力交通工具肇事，致人受傷而逃逸，累犯，處有期
徒刑捌月，減為有期徒刑肆月，如易科罰金，以參佰元折算壹日
。
    事  實
一、丙○○曾於民國91年間，因業務過失致死案，經本院於92年
    2月26日以92年度交上易字第145號判決處有期徒刑五月確定
    ，甫於92年4月18日易科罰金執行完畢，猶不知警惕； 其於
    92年7月24日下午6時許，在台中市○○路（檢察官於起訴書
    中誤載為南屯路）朋友處，與壬○○等友人一起飲酒，至同
    日晚間7點多始自該處離去，丙○○隨即駕駛車牌號碼ＱＰ-
    4936號自小客車搭載壬○○欲返回其南投縣南投市住處，於
    同日晚間8時10分許， 行經臺中市○○路與三民路口，其應
    注意汽車行駛時之車前狀況，隨時採取必要之安全措施，且
    依當時情形並無不能注意之情事，竟因服用酒類及精神不濟
    ，致注意力未能集中，而自後追撞在前揭路口停等左轉三民
    路燈號、由丁○○所駕駛之車牌號碼ＮＵ－9931號自小客車
    後，再追撞停在同路口等待左轉、由乙○○所駕駛之車牌號
    碼ＮＧ－4478號自小客車，致丁○○、乙○○車輛受損，及
    丁○○受有頸椎韌帶扭挫傷（丁○○車損部分未據告訴；乙○○車損部分，另由檢察官對丙○○為不起訴處分；其餘丙○○被訴服用酒類不能安全駕駛動力交通工具而駕駛罪嫌部
    分，業經本院前審判決無罪，及被訴過失傷害罪部分，業經
    本院前審判處罪刑，均確定在案）。丙○○明知駕車肇事，
    且預見發生車禍有可能使被撞之他車駕駛人或乘客受傷，詎
    其竟另行起意，基於縱有人因其駕駛過失致受傷其亦在所不
    顧之肇事逃逸之不確定故意，未立即煞車停靠路邊下車探望
    ，將其所駕駛之車輛沿林森路往自由路方向繼續滑行數十公
    尺，直至不能行駛時始停於府後街與林森路交口之路旁，經
    丁○○自後追趕而至，丙○○下車後不僅未詢問有無人受傷
    ，亦未趨前查看另被其所撞ＮＧ－4478號該部自小客車之人
    、車受害情形，尚且趁丁○○等人未察覺之際，趁隙逃離現
    場。
二、案經丁○○訴由臺中市警察局第一分局報請臺灣臺中地方法
    院檢察署檢察官偵查起訴。
    理  由
一、訊據上訴人即被告丙○○矢口否認上開肇事逃逸之犯行，辯
    稱其並無肇事逃逸之犯意，當時係因家中小孩生病發燒，其
    急於回家，且在離去前，有請其友人壬○○留在現場代為處
    理，況當時被害人也沒有受傷云云。惟查：
  (1)上開關於被告丙○○於92年7月24日下午， 與壬○○等友人
    在台中市○○路（於壬○○之警詢筆錄中誤載為南屯路）一
    起飲酒至當晚7、8時許始離去，被告隨即駕駛車牌號碼ＱＰ
    －4936號自小客車搭載壬○○上路， 於當晚8時10分許，在
    臺中市○○路與三民路口因酒後駕車肇事，被告於肇事後並
    未留在現場處理車禍事宜，亦未交待壬○○代為處理，即不
    告而別逕自離去等情， 業據證人壬○○於案發當晚即92年7
    月24日22時15分制作之警詢筆錄中證述明確，並據該證人分
    別於93年2月19日偵查中、 及於本院更審審理中結證屬實（
    偵查卷第12～14頁，本院更一卷第73頁）。
  (2)被害人丁○○於警詢時指述案發當時，其係駕駛ＮＵ－9931
    號自小客車由林森路駛至三民路，跟在乙○○所駕駛之ＮＧ
    －4478號自用小客車後面，停於林森路左轉車道上等待左轉
    燈號準備左轉三民路，被告丙○○所駕ＱＰ－4936號自小客
    車突然自後快速撞上其車，隨即又撞上乙○○之ＮＧ－4478
    號自小客車，再沿林森路繼續往前滑行數十公尺始停在林森
    路路旁，其上前查看，發覺該車駕駛丙○○及乘客壬○○二
    人均臉上泛紅，其當場聞到酒味，經其建議該二人一起速往
    ＮＧ－4478號自小客車查看，其方才想起車未上鎖，車上有
    重要證件，乃返回將其車上鎖，員警亦於此時到場，即開始
    找尋ＱＰ－4936號自小客車之駕駛，直到警方處理完車禍現
    場仍未找到該駕駛等情綦詳，有其警詢筆錄附於警卷可稽；
    復於偵查中指述案發當時其車被撞後，對方之車直到不能行
    駛時始停住，從對方車上下來兩個人，臉上都紅紅的，有濃
    濃酒味，可是警察來了之後被告就不見了（偵查卷第10頁、
    第26頁）；於原審審理中復到庭就上述等情指訴綦詳（原審
    卷第31頁）；於本院前審準備程序中再次到庭明確指稱案發
    當時，其一看就知道他（指被告）有喝酒（本院前審卷第32
    頁）。另被害人乙○○亦於警詢時指述案發當時，其係由林
    森路駛至三民路，將車停在林森路左轉待轉區車道上，正等
    待左轉號誌準備左轉三民路，ＱＰ－4936號自小客車突然自
    後方快速撞上ＮＵ－9931號自小客車，隨即又撞上其車，再
    沿林森路繼續往前滑行數十公尺始停在林森路路旁，當其下
    車時警方也已到場，即開始找尋ＱＰ－4936號自小客車之駕
    駛，直到警方處理完車禍現場仍未找到該駕駛等語在卷，有
    其警詢筆錄附於警卷可稽；復於偵查中指述被告係自其後方
    追撞其車，其隔著車窗看他（指被告）臉紅紅的，昏昏沈沈
    的樣子等情無誤（偵查卷第11頁）。被害人丁○○、乙○○
    於警詢、偵查、或於原審及本院指述之情節，核與證人壬○○上開所證等情相符，並有警員戊○○製作之道路交通事故
    現場圖、及現場照片等影本附卷可參（偵查卷第16頁、第17
    ～21頁）。
  (3)被告丙○○於偵查中業經明確供承案發當日其開車有撞到別
    人的車，其未留在現場即先行離去，並供承當日渠等係在台
    中市○○路喝酒（偵查卷第25、26頁）；於原審準備程序中
    原辯稱案發當天「是下午一、二點，在水里、集集那邊喝保
    力達，喝了以後會提神。」經檢察官指出其在當天下午五、
    六點有喝啤酒乙情後，始坦言當天其是在喝酒以後發生車禍
    ，並供承「（喝酒以後是否影響你開車？）應該有吧，我那
    天也很累。」及供承其在追撞他車後未留在現場處理即先行
    離去（原審卷第19、20頁）；於原審審理中亦不諱言案發當
    日，其開車先後撞到丁○○、乙○○在等燈號待左轉之二車
    時，其車已經不能開，於滑行後其乃將車停於路旁，其因急
    於趕回家，致未停留在現場處理即先行離去（原審卷第34、
    35、36頁）；於本院更一審準備程序中並據其供承案發當時
    其係為超車而撞到被害人的車，當天其係在台中市○○路、
    民生路交口附近之全球影城那邊喝酒等情不諱（本院更一卷
    第53頁）。
  (4)被害人丁○○確因上開車禍致受頸椎帶扭挫傷，業據被害
    人丁○○於警詢時陳明其因於 92年7月24日晚上20時10分（
    筆錄誤載為22時10分）駕駛ＮＵ－9931號自小客車，在台中
    市○○路待轉三民路時遭ＱＰ－4936號自小客車自後追撞，
    致其頸椎受傷；於偵查中亦到庭指陳其確因上開車禍致頸部
    受傷（偵查卷第10頁）；復於本院更審審理中到庭具結證稱
    發生本件車禍後，其確實有到台中市○○路之大葉診所看診
    ，日期其已忘記，但記得不是在發生車禍當晚，其於本院前
    審準備程序中所說「後來的話沒有到醫院去，．．．．」等
    語，係指沒有去大型醫院之意，中央健康保險局中區分局93
    年9月30日健保中費一字 第0930069534號函何以覆稱：「經
    查大葉診所自 91年10月2日起與中央健康保險局簽訂健保特
    約， 另查該診所未申報丁○○先生92年7月25日之就醫紀錄
    ，．．．。」其不曉得，但其確實有去大葉診所看診（本院
    更一卷第96頁）。另被害人乙○○於偵查中亦指稱發生車禍
    當時李先生（指告訴人丁○○）敲其車窗問其有無受傷，其
    看他一直在扭動脖子好像很不舒服的樣子（偵查卷第12頁）
    ；並有大葉診所出具之診斷證明書附於警卷可稽。按本件被
    害人丁○○係在停車等待燈號準備左轉之狀態，首當其衝，
    驟遭被告駕車自後快速撞擊，被告所駕之車先撞被害人丁○○之車再撞被害人乙○○之車後，其車當場即因撞毀而無法
    再駕駛，足見車禍當時之撞擊力不小，被害人丁○○因而受
    有頸椎帶扭挫傷，衡酌其情應與常理尚無違悖。證人即出
    具上開診斷證明書之醫師己○○於本院更審審理中復據到庭
    具結證稱：上開診斷證明書確係其所出具無誤，被害人丁○○找其看診當時係說伊車被他車從後面追撞，描述伊往後仰
    時脖子會痛，往前俯（筆錄誤植為仰）時脖子會酸，因其診
    所沒有Ｘ光設備，其祇能從外觀據被害人的描述來診斷，經
    觸診後其認為被害人的頸椎韌帶有受傷，所以就據實開立診
    斷書給他，這是乙種診斷書，只要病人要求就會開給他，依
    慣例如果有表示是訴訟要用的，才會開甲種診斷書，記載較
    詳細並附精確資料，本件因當事人（指被害人丁○○）係其
    大學同學，所以其記得很清楚，當時其也在若瑟醫院急診室
    工作，也處理過這種病患；其為丁○○診斷，有製作病歷，
    但沒有申請健保給付，因丁○○係其大學同學，其不好意思
    收錢，也沒用健保，據其所知他當時大概也沒有健保；經本
    院質以病患自費負擔部分，基於同學情誼免費，健保給付部
    分何以也沒有申請健保給付，該證人復證稱：「他好像信用
    卡有問題，也沒有健保，當時他也沒有工作，我也不好意思
    問什麼。」經再質以丁○○有否跟其說明伊沒有健保，該證
    人亦已明確證稱：「他沒講，那時候（有時候之誤）他跟我
    同在醫院裡面工作，我也不好意思問，但我確定當時他還沒
    有考上執照（指醫師執照）。」經被告質以丁○○當時有在
    中山醫院上班，怎麼會沒有健保？證人己○○則回以這要問
    丁○○本人，其不清楚；經本院再質以其既謂丁○○當時還
    沒考取執照，何以又謂有時候跟其一起工作？亦據其明白證
    稱：「他有在澄清醫院急診室兼差，好像實習醫師的身份。
    」再質以丁○○跟其一起工作，是否即是指一起在澄清醫院
    工作？又據其明白證稱：「不是，是指在醫院工作時有遇到
    他。」等情至詳（本院更一卷第134、135頁），本院衡酌證
    人己○○與被害人丁○○係大學同學，其因慮及大學同學尚
    未考取醫師執照，境況復未盡如意，為免觸及心理上之尷尬
    ，致未便探問，自亦未便向其同學索取健保卡，而逕以非健
    保給付之方式予以處理，並自行吸收應由其同學自費負擔部
    分，事屬其個人之人生態度及待人處世原則之問題，自難謂
    與事理人情有何違悖之處，證人己○○上開所證，應足堪採
    信，上開診斷證明書，自亦難遽謂有何不實。中央健康保險
    局中區分局93年9月30日健保中費一字 第0930069534號函函
    覆本院前審略謂：「經查大葉診所（設台中市 ○○路156號
    ）自91年10月2日起與中央健康保險局簽訂健保特約， 另查
    該診所未申報丁○○先生92年7月25日之就醫紀錄，．．．
    ．」等語（本院交上訴字第1422號卷第50頁），及93年10月
    25日健保中費一字第0930071191號函檢送予本院前審有關該
    局特約醫療院所申報被保險人丁○○自91年4月起， 至92年
    12月止之門診處方及治療明細（外放證物袋），亦查無申報
    被保險人丁○○92年7月25日之門診處方及治療明細， 惟當
    時大葉診所係以非健保給付之方式為丁○○看診，病患自費
    負擔部分已由大葉診所自行吸收，並未申報健保給付，業據
    證人己○○到庭證述綦詳，中央健康保險局中區分局上開二
    函及所檢送之門診處方及治療明細，均不足採為有利於被告
    之證據，自不待贅言。
  (5)本件處理車禍現場之員警戊○○製作之道路交通事故現場圖
    ，於肇事經過摘要欄中雖載稱「無人受傷」等語；證人戊○○於本院更審審理中亦到庭證稱上開道路交通事故現場圖記
    載「無人受傷」，係因當時沒有人送醫，如無明顯外傷，實
    際上有沒有人受傷，其確實無法判斷，丁○○及乙○○均表
    示沒受傷，現場圖肇事摘要欄係其事後根據當事人之談話筆
    錄而記載等情綦詳（本院更一卷第71、72頁）；惟經核其所
    製作之丁○○、乙○○二人之交通事故談話紀錄表，亦均無
    關於丁○○、乙○○表示沒受傷之記載，有其當庭提出之交
    通事故談話紀錄表附卷可參（本院更一卷第75、76頁）。證
    人即處理本件車禍現場之另一員警癸○○於本院更審前審理
    中雖亦到庭證稱：其在處理本件車禍現場完畢前，知道並無
    人受傷云云，然亦經證稱當時其無法確定有沒有人受傷，其
    係問要不要叫救護車，他們（指被害人丁○○、乙○○）說
    不用等情明確（本院前審卷第55、56頁；關於證人癸○○該
    部分所證，於筆錄中誤載為係被害人丁○○所供）。惟按：
    被害人丁○○確因上開車禍致受頸椎帶扭挫傷，已詳前
    述。證人壬○○於警詢時證稱：「（發生車禍後你人在做
    什麼，駕駛丙○○要離開有沒有告訴你？）車子停下後我人
    在車旁，他要離開並未告訴我，也沒有要我代為處理車禍事
    宜。」於偵查中具結證稱：「（發生車禍之後，被告在現場
    停留多久？）我不知道，他停留不是很久，而我一直在現場
    沒有離開，．．．．」「（被告離去現場時你不知道嗎？）
    我不知道。」「（被告為何會肇事，跟喝酒有無關係？）有
    關係。」「（你在車禍之後與被告講多久他就不見了？）沒
    多久。」「（〈肇事當時〉被告有沒有去探望被害人？）被
    害人丁○○有走過來，不是被告主動走過去的。」被害人
    乙○○於警詢時指稱：「我因殘疾行動不便，車禍發生下車
    後警方已到達現場，並開始尋找ＱＰ－4936號自小客車駕駛
    人。」「．．．．當我下車時警方也到達現場，即開始找尋
    ＱＰ－4936號車駕駛，直到警方處理完車禍現場仍未找到該
    駕駛。」被害人丁○○於警詢及偵審中亦均指陳被告係在
    警方到場處理前即已趁隙離去，迄警方處理完現場時仍未找
    到被告。參以被告於偵查中所供：「（隔天你有沒有打電
    話問告訴人有沒有受傷？）有。」「（為什麼要問他？）關
    心。」「（為何要關心告訴人？）因為車子有撞到對方車子
    ，不知道有沒有人受傷。」「（為何不問車子有沒有毀損而
    問人有沒有受傷？）因為我有撞到車子，車子裡面的人可能
    受傷，所以我才問對方有沒有受傷。」等語，被告所駕自小
    客車自後快速撞上他車當時，他車之人可能因此而受傷，顯
    然為被告所明知，其竟不待詢問被害人有無受傷，亦未趨前
    探望尚未下車之被害人乙○○是否受傷，即逕自趁隙離去，
    其所為顯係基於縱有人因其駕駛過失致受傷亦置之不顧而肇
    事逃逸之不確定故意，昭然若揭。被害人丁○○於偵查中雖
    供稱車禍當時其身體外觀尚無明顯傷勢，被告當時不知道其
    有受傷，當時其亦未對被告說其有受傷，是在第二天於派出
    所遇到被告時，被告始問其有沒有受傷等語，尚不足資為有
    利於被告之認定。上開道路交通事故現場圖之肇事經過摘要
    欄中所載，及證人戊○○、癸○○所證，亦均不足採為有利
    於被告之證據。
  (6)被告雖辯稱肇事當時，其係因家中小孩生病發燒，致急於趕
    回家，且在離去前，有請其友人壬○○留在現場代為處理，
    況當時被害人也沒有受傷云云，並提出其於案發當晚至南投
    市南投大藥局購買退燒藥劑之免用統一發票收據一紙為證。
    惟查：證人壬○○業據明確證稱被告於肇事後，何時離開
    肇事現場其並不清楚，離開前亦未交待其代為處理車禍事宜
    ，已詳前述，被告於偵審中一再辯稱其於離去前曾交待壬○○留在現場代為處理，並諉稱壬○○當時可能是醉了，才忘
    記其所委託交辦之事云云，惟證人壬○○於偵查中業據證稱
    發生車禍當時，其頭部撞上前擋風玻璃，才知道發生車禍醒
    過來，其對被告說發生車禍，你撞了人家的車子，被告聽了
    也沒說什麼，發生車禍之後，被告在現場停留多久其不知道
    ，但不是很久，而其一直在現場沒有離開等語在卷（偵查卷
    第13頁），被告於原審審理中亦供稱肇事當時壬○○已經很
    醉，把其玻璃（指前擋風玻璃）都撞碎了（原審卷第33頁）
    ，衡情論理，在肇事前，證人壬○○縱使喝得再醉，於肇事
    當時，因車禍之撞擊力，其頭部已將其所乘之車之前擋風玻
    璃撞碎，除非其已因而受傷致不省人事，否則不醒也得醒，
    況其於撞上前擋風玻璃醒過來後，尚對被告說被告說已發生
    車禍撞到別人的車，亦足見當時壬○○業已因車禍之碰撞而
    清醒。證人即南投市○○路南投大藥局負責人辛○○於本
    院審理中固據到庭證稱：上開購買退燒藥劑之免用統一發票
    收據確為其所開立，並證稱署立南投醫院離其南投大藥局大
    約400公尺而已（本院更一卷第73、74頁）； 惟被告於偵查
    中業據供稱肇事當晚其小孩發燒並沒有去看醫生，只有去藥
    房拿退燒藥而已（偵查卷第26頁），於本院審理中亦經供稱
    其於肇事當晚係晚上九點多回到家，係順道買藥後再回去，
    南投大藥局離其住處大概只幾百公尺而已，並供稱其家庭成
    員除其夫妻二人外，尚有父母親及3位子女，總共7個人，其
    父親務農，有小貨車，其妻外出係以機車為交通工具（本院
    更一卷第74頁、第99頁），衡酌其情，被告之小孩生病發燒
    縱然屬實，被告亦僅為其購買退燒藥劑而未帶其看醫生，其
    病情應非屬重病或急症，且南投大藥局離其住處不過數百公
    尺，署立南投醫院亦在南投大藥局附近不遠處，被告發生車
    禍應留在肇事現場處理時，其小孩縱生病發燒，非不可由其
    配偶負責照顧，何況只是至藥局買個退燒藥劑，被告謂其係
    因小孩生病發燒，致其急於回家乃先行離開肇事現場云云，
    自不能認係其肇事逃逸之正當理由。
  (7)本件案發時間係在92年7月24日20時10分， 業據證人壬○○
    於同日22時15分起，由案發後第一位到達案發現場處理之員
    警谷蒼為其製作之警詢筆錄中供明：「（你因何事被警方
    請回派出所製作訪談筆錄？）因我目擊 92年7月24日20時10
    分在林森路與三民路口所發生之車禍請我回派出所製作筆錄
    。」有該份筆錄附於警卷可稽，該份筆錄既係甫於案發後未
    久（相隔約2小時）即時所製作， 證人壬○○於斯時所供之
    案發時間「92年7月24日20時10分」當屬正確無誤， 嗣被害
    人丁○○於其92年8月21日、 及93年1月7日之警詢筆錄中供
    稱本件案發時間係「92年7月24日22時10分」、 警員谷蒼
    在其於 92年9月9日製作之職務報告中所載其於「92年7月25
    日22時10分接獲通報，22時15分到達案發現場」、另被害人
    乙○○於其 92年9月11日之警詢筆錄中供稱本件案發時間係
    「92年7月24日22時10分」、 台中市警察局第一分局函送資
    料之犯罪時間欄所載犯罪時間「92年7月25日16時至92年7月
    25日22時10分」，經查均屬誤載，業據證人即各該警詢筆錄
    、職務報告、或函送資料之製作人谷蒼、庚○○於本院更
    審審理中到庭結證在卷（本院更一卷第97、98頁），公訴人
    亦經於原審準備程序中更正本件所起訴之犯罪時間為「92年
    7月24日晚上8時許」（原審卷第22頁），附此敘明。
  (8)被告丙○○上開所辯，無非飾卸之詞，其駕車肇事致人受傷
    而逃逸，事證明確，犯行堪以認定。
二、核被告駕車肇事致人受傷而逃逸，所為係犯刑法第185條之4
    之肇事逃逸罪。被告曾於民國91年間，因業務過失致死罪，
    經臺灣南投地方法院判處有期徒刑五月確定， 於92年4月18
    日易科罰金執行完畢，有臺灣高等法院被告前案紀錄表在卷
    可稽，於執行完畢後五年內故意再犯本件有期徒刑以上之罪
    ，無論依修正前刑法第47條 或修正後刑法第47條第1項之規
    定，均應論以累犯，並依法加重其刑。本件犯罪在中華民國
    96年4月24日以前，應依中華民國九十六年罪犯減刑條例第2
    條第1項第3款之規定減其宣告刑2分之1。原審認被告肇事逃
    逸部分罪證明確，予以論罪科刑，固非無見，惟本件犯罪在
    中華民國96年4月24日以前， 原審未及依中華民國九十六年
    罪犯減刑條例第2條第1項第3款之規定減輕其刑， 尚有未洽
    。被告上訴意旨以否認犯罪，指摘原判決關於肇事逃逸部分
    不當，雖無理由，惟原判決既有上開可議之處，本院仍應將
    原判決關於此部分撤銷改判。爰審酌被告不顧公眾安危，於
    酒後猶貿然駕車，致連撞被害人丁○○、乙○○二人在停等
    燈號準備左轉之二車，被害人丁○○已因而受傷，被告非但
    未報警處理，亦未詢問有無人受傷，或趨前查看另被其所撞
    ＮＧ－4478號該部自小客車之人、車受害情形，尚且趁丁○○等人未察覺之際，趁隙逃離現場，所為至屬可議，及被告
    犯罪所生之危害、犯罪後之態度等一切情狀，量處被告有期
    徒刑八月，減為有期徒刑四月；查被告行為後，刑法第41條
    業經修正公布，並自95年7月1日起施行，修正前刑法第41條
    第 1項規定：「犯最重本刑為五年以下有期徒刑之刑之罪，
    而受六個月以下有期徒刑或拘役之宣告，因身體、教育、職
    業、家庭之關係或其他正當事由，執行有困難者，得以一元
    以上三元以下折算一日易科罰金。但確因不執行所宣告之刑
    ，難受矯正之效，或難以維持法秩序者，不在此限。」修正
    後刑法第41條第1項規定：「犯最重本刑為五年以下有期徒
    刑之刑之罪，而受六個月以下有期徒刑或拘役之宣告者，得
    以新臺幣一千元、二千元或三千元折算一日，易科罰金。但
    確因不執行所宣告之刑，難受矯正之效，或難以維持法秩序
    者，不在此限。」比較修正前後之法律規定，修正後刑法第
    41 條第1項之規定並非較有利於被告，依刑法第2條第1項前
    段之規定，關於諭知被告易科罰金之折算標準，自應適用修
    正前刑法第41條第1項之規定， 爰併諭知對被告所處之有期
    徒刑，如易科罰金，以銀圓三百元（即新台幣九百元）折算
    一日。原判決關於被告肇事逃逸部分既經撤銷改判，關於定
    其應執行刑部分，亦應併予撤銷。
三、據上論斷，應依刑事訴訟法第第369條第1項前段、 第364條
    、第299條第1項前段，刑法第185條之4、第47條，中華民國
    九十六年罪犯減刑條例 第2條第1項第3款、第7條、第9條，
    修正前刑法第41條第1項前段， 修正前罰金罰鍰提高標準條
    例第2條，判決如主文。
本案經檢察官甲○○到庭執行職務。
中    華    民    國    98    年    5     月    27    日
            刑事第十庭      審判長法  官  林  照  明
                                  法  官  林  欽  章
                                  法  官  蔡  名  曜
以上正本證明與原本無異。
如不服本判決應於收受送達後10日內向本院提出上訴書狀，其未
敘述上訴之理由者，並得於提起上訴後10日內向本院補提理由書
(均須按他造當事人之人數附繕本)「切勿逕送上級法院」。
                                  書記官  劉  智  文
中    華    民    國    98    年    6    月      1    日
附錄法條：
中華民國刑法第185條之4
（肇事遺棄罪）
駕駛動力交通工具肇事，致人死傷而逃逸者，處 6 月以上 5 年
以下有期徒
刑。


司法院資訊處製作；財團法人民間司法改革基金會備份。
